---
sidebar_position: 4
title: Past - た form
description: Master the past tense conjugation of Japanese verbs
tags: [grammar, verbs, conjugation, た形, past tense]
---

import NextSteps from '@site/src/components/NextSteps';

# Past - た form

The ta-form expresses past actions and completed events. Good news: if you know the te-form, you already know the ta-form!

:::tip Polite Past Tense
Polite past = Masu-stem + **ました**
- たべます → たべました (ate)
- かきます → かきました (wrote)
- します → しました (did)
:::

**Ta-form = Te-form with て→た and で→だ**

| Te Form | Ta Form |
|---------|---------|
| 〜て | 〜た |
| 〜で | 〜だ |

That's it! The patterns are identical.

## Group 1 (Godan) — Pattern Based on Ending

The ta-form depends on the final syllable (same as te-form, just て→た and で→だ):

| Ending | Ta Form | Pattern |
|--------|---------|---------|
| く | いた | k → ita |
| ぐ | いだ | g → ida |
| す | した | s → shita |
| つ | った | t → tta |
| る | った | r → tta |
| う | った | u → tta |
| ぬ | んだ | n → nda |
| む | んだ | m → nda |
| ぶ | んだ | b → nda |

:::tip Memory Trick
**った group**: つ, る, う (sounds like "tsu-ru-u")  
**んだ group**: ぬ, む, ぶ (the "nasal" consonants)
:::

:::warning Special Exception: 行く
行く (iku - to go) is irregular in ta-form:  
- 行く → **いった** (itta), NOT ~~いいた~~
:::

### Examples

- かく → かいた (wrote)
- およぐ → およいだ (swam)
- はなす → はなした (spoke)
- まつ → まった (waited)
- つくる → つくった (made)
- かう → かった (bought)
- しぬ → しんだ (died)
- よむ → よんだ (read)
- あそぶ → あそんだ (played)

## Group 2 (Ichidan) — The Easy One

| Ending | Ta Form | Pattern |
|--------|---------|---------|
| る | た | ru → ta |

### Examples

- たべる → たべた (ate)
- みる → みた (saw)
- おきる → おきた (woke up)
- ねる → ねた (slept)

## Group 3 (Irregular)

### Examples

- する → した (did)
- くる → きた (came)
- べんきょうする → べんきょうした (studied)
- さんぽする → さんぽした (took a walk)

## Ta Form in Context

### Simple Past Statements

> きのう、えいがを**みた**。
> *I watched a movie yesterday.*

> あさごはんを**たべた**？
> *Did you eat breakfast?*

### Past Experience (〜たことがある)

> にほんに**いった**ことがある。
> *I have been to Japan.*

> すしを**たべた**ことがありますか？
> *Have you ever eaten sushi?*

### After Doing Something (〜たあとで)

> ごはんを**たべた**あとで、さんぽする。
> *After eating, I'll take a walk.*

### Just Did (〜たばかり)

> いま、**おきた**ばかりです。
> *I just woke up.*

:::info Common Ta Form Patterns
- **〜たことがある** — have experienced: にほんにいったことがある (I've been to Japan)
- **〜たあとで** — after doing: たべたあとで (after eating)
- **〜たばかり** — just did: きたばかり (just arrived)
- **〜たら** — if/when: いったら (if/when I go)
- **〜たり〜たりする** — do things like: たべたりのんだりする (eat, drink, etc.)
- **〜たほうがいい** — should do: いったほうがいい (you should go)
- **〜たことがない** — have never: みたことがない (have never seen)
:::

<NextSteps items={[
  {
    title: "Present Negative - ない",
    description: "Learn to express negation with the nai form",
    to: "./nai-form"
  }
]} />
